【裁判字號】    89,交上易,22
【裁判日期】    890222
【裁判案由】    過失傷害
【裁判全文】
臺灣高等法院高雄分院刑事判決    八十九年度交上易字第二二號
    上訴人
    即被告  甲○○
右上訴人因過失傷害案件，不服臺灣高雄地方法院八十八年度交易字第四一八號中華
民國八十八年十二月十日第一審判決（起訴案號：臺灣地方法院檢察署八十八年度偵
字第一○九一○號），提起上訴，本院判決如左：
        主  文
上訴駁回。
        事  實
本審記載事實與第一審判決書所記載相同，茲引用之。（如附件）。
        理  由
按提起上訴，應自判決送達後十日內為之，刑事訴訟法第三百四十九條定有明文，本
件上訴人係於民國八十八年十二月二十二日，收受原審法院判決之送達，有送達證書
可稽，其上訴期間至八十九年一月三日已屆滿（因自其收受判決後起算十日上訴期間
之末日八十九年一月二日為國定假日，故順延一日）茲竟遲至八十九年一月五日，始
提起上訴，已逾十日期間。至被告於上訴狀略稱：其因傷於八十八年十二月二十四日
至同年月三十日住院，以致遲誤上訴期間，謂准回復原狀云云，並提出高雄市健生醫
院診斷證明書一紙為憑。惟查，姑不論被告於住院期間能否行使上訴權，但於出院後
上訴期間既尚未屆滿仍得上訴，其上訴期間自無回復原狀可言。按之上開規定，其上
訴顯屬違背法律上之程式，應由本院依同法第三百六十七條前段、第三百七十二條，
不經言詞辯論，判決如主文。
中    華    民    國     八十九     年       二       月     二十二   日
                              臺灣高等法院高雄分院刑事第二庭
                                  審判長法官  曾永宗
                                        法官  曾玉英
                                        法官  邱永貴
右正本證明與原本無異。
不得上訴。
                                      書記官  鄭靜芳
中    華    民    國     八十九     年       二       月    二十三    日
                                                                      Ｄ
附件：
臺灣高雄地方法院刑事判決                        八十八年度交易字第四一八號
    公  訴  人  臺灣高雄地方法院檢察署檢察官
    被      告  甲○○  男四十四歲（民國○○○年○月○○○日生）
                        身分證統一編號：Ｔ一一七八二一六號
                        住高雄市○○區○○路四０九號四樓之一
                        現居高雄市○○路二十九號
右列被告因過失傷害案件，經檢察官提起公訴（八十八年度偵字第一０九一０號)，
本院判決如左：
    主  文
甲○○因過失傷害人，處有期徒刑貳月，如易科罰金，以佰元折算壹日。
    事  實
一、甲○○考領有普通小型車駕駛執照，於民國八十八年四月十三日晚上九時許，駕
    駛車牌號碼：ＸＣ─九三九三號自用小客車，沿高雄市○○○路由東往西方向行
    駛，行該路與自由路交岔路口時，本應注意汽車駕駛人行至交岔路口時，轉彎車
    應讓同向行駛之直行車先行，以避免危險之發生，而當時雖係晚上，惟天氣良好
    ，柏油路面平直，路況正常，並無障礙物或其他缺陷，且依其智識、能力，亦無
    不能注意之情事，詎甲○○竟疏未注意，在未依規定讓直行車輛先行之情況下，
    即貿然駕車右轉駛入自由路，適有疏未注意車前狀況，由乙○○所駕駛之車牌號
    碼：ＶＢＳ─七二九號機車，亦同向沿大順一路行至該交岔路口處，緣乙○○騎
    乘之機車前方置物欄載有物品，阻擋到機車前大燈之部分燈光，且甲○○在未看
    清右後方有無直行車輛即貿然右轉，致乙○○駕駛之機車撞擊甲○○駕駛之自小
    客車右後側輪弧，使乙○○於撞擊人車倒地後，因而受有左側鷹嘴突骨骨折之傷
    害。甲○○於肇事後，即將乙○○送醫救治，在犯罪未被發覺前，即主動向前往
    醫院查詢之警員自首，並坦承肇事接受裁判。
二、案經乙○○訴由臺灣高雄地方法院檢察署檢察官偵查起訴。
    理  由
一、訊據被告甲○○，固否認於右揭時、地駕車與告訴人乙○○駕駛之機車發生本件
    車禍事故，惟矢口否認有何過失犯行，辯稱：因告訴人駕駛之機車前方置物欄載
    有物品，檔住部分機車前方大燈之燈光，致伊不易發覺後方來車，伊並無過失云
    云。經查：被告前揭過失傷害犯行，業據告訴人於偵查中指述綦詳（見八十八年
    五月十一日偵訊筆錄）。參以汽車駕駛人行至交岔路口時，轉彎車應讓同向行駛
    之直行車先行，以避免危險之發生，道路交通安全規則第一百零二條第一項第六
    款前段定有明文，此為一般駕駛人應注意且能注意之情事，被告既考領有普通小
    型車駕駛執照，自難諉為不知。而發生車禍當時雖係晚上，惟天氣良好，市區○
    ○道路尚未達完全昏暗之程度，且柏油路面平直，路況正常，並無障礙物或其他
    缺陷，又依被告智識、能力，亦無不能注意之情事等情，已據被告供明在卷，詎
    被告竟疏未注意，在未依規定讓直行車輛先行之情況下，即貿然右轉行駛，致告
    訴人見狀後煞避不及，撞上被告駕駛之自用小客車右後側輪弧處而肇事，其駕車
    行為顯有過失，灼然甚明。雖本件告訴人夜間騎車，於其機車前方置物欄內裝載
    物品，擋住機車前方大燈部分之燈光，且又疏未注意車前狀況，就本件車禍事故
    之發生，與有過失，惟此仍不能卸免被告之過失罪責，附此敘明。又告訴人確因
    本件車禍而受有前開傷害之事實，則有驗傷診斷證明書一份及Ｘ光片一幀附卷足
    佐，是被告未盡前開注意義務肇事致告訴人受有前開傷害，兩者間顯有相當因果
    關係。本件事證已甚明確，被告前揭所辯，顯係卸責之詞，不足採信，其過失傷
    害犯行，足堪認定。
二、本件被告甲○○駕車過失撞傷他人，核其所為，係犯刑法第二百八十四條第一項
    前段之普通過失傷害罪。又被告於肇事後，犯罪未被發覺前，即主動向前往醫院
    查詢之警員自首，並坦承肇事，接受裁判一節，已據被告供明在卷（見本院八十
    八年十一月三十日審判筆錄），堪認合乎自首之要件，應依刑法第六十二條前段
    規定，減輕其刑。茲審酌被告在未規定讓直行車輛優先通行情況下，即貿然駕車
    右轉行駛，且犯後又否認過失犯行，及告訴人夜間騎車，於其機車前方置物欄內
    裝載物品，擋住機車前方大燈部分之燈光，且又疏未注意車前狀況，就本件車禍
    事故之發生，與有過失等一切情狀，爰量處如主文所示之刑，並諭知易科罰金之
    折算標準。
據上論斷，應依刑事訴訟法第二百九十九條第一項前段，刑法第二百八十四條第一項
前段、第六十二條前段、第四十一條，罰金罰鍰提高標準條例第一條前段、第二條，
判決如主文。
中      華      民      國    八十八    年     十二     月      十      日
                              臺灣高雄地方法院交通法庭
                                  法  官  唐  照  明
右正本證明與原本無異。
如不服本判決，應於判決送達後十日內，向本院提出上訴狀。
                                  書記官  林  孝  聰
中      華      民      國    八十八    年     十二     月      十      日
附錄本判決論罪法條全文：
刑法二百八十四條第一項前段：
因過失傷害人者，處六月以下有期徒刑、拘役或五百元以下罰金。


司法院資訊處製作；財團法人民間司法改革基金會備份。
